【裁判字號】    89,易,965
【裁判日期】    890316
【裁判案由】    毒品危害防制條例
【裁判全文】
臺灣高雄地方法院刑事判決                          八十九年度易字第九六五號
    公  訴  人  臺灣高雄地方法院檢察署檢察官
    被      告  甲○○
右列被告因違反毒品危害防制條例案件，經檢察官提起公訴（八十八年度毒偵字第一
六一八號），本院判決如左：
    主    文
甲○○持有第二級毒品，累犯，處有期徒刑肆月，如易科罰金，以佰元折算壹日。
扣案殘餘安非他命晶體膠袋壹個，沒收銷燬之。
    事    實
一、甲○○於民國八十四年間，因竊盜罪，經法院判處有期徒刑六月確定，於八十五
    年七月十九日執行完畢，猶不知悔改，明知安非他命係經主管機關公告之第二級
    毒品，竟自不詳來源處取得殘餘安非他命晶體膠袋一個，而持有藏放於身上，嗣
    於八十八年十月六日凌晨三時許，在高雄縣仁武鄉○○村○○路大灣國中旁之重
    劃區內，為警當場查獲。
二、案經高雄縣警察局仁武分局移送臺灣高雄地方法院檢察署檢察官偵查起訴。
    理    由
一、訊據被告甲○○矢口否認右揭犯行，辯稱：安非他命不是我的，是在我車上找到
    的，但車子是我前一天向別人購買的云云。惟查上開殘餘安非他命晶體膠袋一個
    係在被告身上為警查獲之事實，業據證人即查獲之警員溫寶財於偵查中證稱：當
    時我們巡邏經過，發現有人在拍報廢車輛，行跡可疑，上前盤查，並叫被告把車
    子打開，發現車內有二十幾支新的吸管，並他從口袋掏出錢來，發現他的千元大
    鈔在數鈔時有個夾鏈袋掉在地上，我們就撿起來等語綦詳（見偵查卷第二十七頁
    反面），被告於警訊時亦供認警方從其身上查獲之殘餘安非他命夾鏈袋為其所有
    無訛（詳見警卷），堪認被告上開所辯，顯屬事後翻異卸責之詞，不足採信。又
    扣押之殘餘晶體膠袋一個，經送請高雄醫學院附設中和紀念醫院檢驗結果，驗出
    含有毒品安非他命成分，此有該院八十八年十一月十九日編號第Ｐ000000
    0號檢驗報告單一份在卷足憑，復有殘留安非他命晶體膠袋一個（已無法剝離）
    扣案可資佐證，罪證已明，被告犯行洵堪認定。
二、核被告甲○○持有毒品安非他命之行為，係犯毒品危害防制條例第十一條第二項
    之持有第二級毒品罪。又被告於八十四年間，因竊盜罪，經法院判處有期徒刑六
    月確定，於八十五年七月十九日執行完畢之事實，業據被告供明在卷，並有被告
    前科表暨刑案資料查註紀錄表各一紙在卷可參，茲於執行完畢後五年以內再犯有
    期徒刑以上之本罪，應依累犯之規定，加重其刑。爰審酌被告之素行資料、犯罪
    之動機、所生危害、持有毒品之種類、數量及其犯後態度等一切情狀，量處如主
    文所示之刑，並諭知易科罰金之折算標準，以示懲儆。至扣案之殘餘安非他命晶
    體膠袋一個，因其內安非他命已無法剝離，故亦視為毒品，應依毒品危害防制條
    例第十八條第一項前段規定，不問屬於犯人與否，沒收銷燬之。
三、據上論斷，應依刑事訴訟法第二百九十九條第一項前段，毒品危害防制條例第十
    一條第二項、第十八條第一項前段，刑法第十一條前段、第四十七條、第四十一
    條，罰金罰鍰提高標準條例第二條，判決如主文。
本案經檢察官乙○○到庭執行職務
中      華      民      國    八十九    年      三      月     十六     日
                                      臺灣高雄地方法院刑事第六庭
                                          法  官 涂裕斗
右正本證明與原本無異。
如不服本判決，應於判決送達後十日內，向本院提出上訴狀。
                                          書記官 蔡琬玲
中      華      民      國    八十九    年      三      月     十六     日
附錄本案論罪科刑法條全文：
毒品危害防制條例第十一條第二項：
  持有第二級毒品者，處二年以下有期徒刑、拘役或新台幣三萬元以下罰金。


司法院資訊處製作；財團法人民間司法改革基金會備份。
